# 请教陈版主关于股权问题

提问人：茫木无知 时间：2020-02-24 08:05:27
您好陈版主，A公司是一家上市公司的子公司，A公司的第二大股东为个人，于 2019 年去世，现在正在办理股权转让手续，且A公司对该股东挂账其他应收款有余额，该余额小于其股权金额，想请教一下，A的母公司母公司和A公司都需要出具审计报告，想请教一下，上述事项对报告的披露有什么影响，谢谢

回答人：chenyiwei
建议考虑： 1 、正在进行中的股权转让事项对控制权的潜在影响（如有）； 2 、在原债权人去世的情况下，该项债权的可收回金额需谨慎估计，不能仅仅因为“该余额小于其股权金额”即认为必然可以收回。